【裁判字號】    94,上易,2025
【裁判日期】    950124
【裁判案由】    傷害等
【裁判全文】
臺灣高等法院刑事判決                94年度上易字第2025號
上  訴  人  臺灣桃園地方法院檢察署檢察官
被      告  甲○○
上列上訴人因被告傷害等案件，不服臺灣桃園地方法院94年度易
字第100 號，中華民國94年9 月30日第一審判決（起訴案號：臺
灣桃園地方法院檢察署93年度偵字第2273號），提起上訴，本院
判決如下：
    主      文
上訴駁回。
    事實及理由
一、本案經本院審理結果，認第一審判決以被告甲○○前因妨害
    秩序罪，經法院判處有期徒刑4 月，如易科罰金以300 元折
    算1 日確定，於民國（下同）87年11月3 日易科罰金執行完
    畢，仍不知悔改，於5 年內之92年10月30日，以拉扯告訴人
    乙○○頭髮致告訴人受傷之方式傷害告訴人，並在多數人得
    以共見共聞之公然狀態，口出穢語辱罵告訴人，所為係犯刑
    法第277 條第1 項之傷害罪及第309 條第1 項之公然侮辱罪
    。爰均依累犯之規定，酌情分別各判處拘役55日、55日，並
    定其應執行之刑為拘役100 日，及諭知如易科罰金之折算標
    準為以300 元折算1 日。經核其認事及用法均無違誤，量刑
    亦甚允當，應予維持，並引用第一審判決書（如附件）記載
    之事實、證據及理由。
二、檢察官提起上訴意旨以：（一）被告甲○○身為桃園縣議會
    議員，竟以野蠻方式傷害告訴人乙○○，及口出穢語辱罵告
    訴人，助長社會暴戾風氣，且犯後態度不佳，予社會大眾不
    良之示範；（二）被告於原審審理時，當庭稱已透過擔任國
    策顧問之夫婿黃華，向司法院長及法務部長了解本案，藐視
    審判獨立之精神，顯無悔悟之心。原判決之量刑過輕，不足
    以收儆惕之效。請將原判決撤銷，對被告從重量刑。
三、經查，本院經當庭勘驗原審94年4 月26日之庭訊錄音光碟，
    被告於該日庭期雖有提及司法院長及法務部長，然就其所述
    「審判長，就這個案子，我實在要鼓勵你們三個法官，辦案
    非常迅速，我已經說過，我先生國策顧問的關係，跟翁岳生
    5 月13號要見面，因為你們哦，事實上我為什麼強調證人不
    要傳訊，我願意接受司法審判，30號我開庭，31號你們又寄
    ，我又接到傳票．．．你（指證人黃享欽）就用簡單講好了
    ，有沒有去地檢署（作證）啦！你就這樣我就要去告那個書
    記官，你知道我還要去找法務部長施茂林，你知道嗎？」（
    本院94年12月21日勘驗筆錄第2 頁）等語之前後庭訊內容相
    對照，被告辯稱其所述係誇讚原審合議庭法官之辦案效率，
    及為使證人黃享欽坦承前已赴臺灣桃園地方法院檢察署作證
    等語，尚非無據，應堪採信。況由被告上開所述「我強調證
    人不要傳訊，我願意接受司法審判」，及於原審對被告為有
    罪之判決後，被告即已甘服並未提起上訴之情以觀，益徵被
    告於本院審理時所稱其與夫婿二人均未因本案而與翁院長、
    施部長接觸（本院95年1 月10日審判筆錄第3 頁）一節非虛
    。本件檢察官上訴意旨指摘原判決之量刑過輕，為無理由，
    應予駁回。
據上論斷，應依刑事訴訟法第368 條、第373 條，判決如主文。
本案經檢察官鍾鳳玲到庭執行職務
中    華    民    國    95    年    1     月    24    日
                  刑事第十八庭審判長法  官  吳昭瑩
                                    法  官  李英勇
                                    法  官  王麗莉
以上正本證明與原本無異。
不得上訴。
                                    書記官  蘇秋
中    華    民    國    95    年    1     月    25    日
附錄本案論罪科刑法條全文：
刑法第277 條第1 項：
傷害人之身體或健康者，處3 年以下有期徒刑、拘役或1000元以
下罰金。
刑法第309 條第1 項：
公然侮辱人者，處拘役或300 元以下罰金。


司法院資訊處製作；財團法人民間司法改革基金會備份。
